【裁判字號】    98,簡上,368
【裁判日期】    981124
【裁判案由】    妨害自由
【裁判全文】
臺灣臺北地方法院刑事判決             98年度簡上字第368號
上  訴  人
即  丙○○
上列被告因妨害自由案件，不服本院98年度簡字第2814號，中華
民國98年7 月22日第一審刑事簡易判決（聲請簡易判決處刑案號
：臺灣臺北地方法院檢察署98年度偵字第13664 號），提起上訴
，本院管轄之第二審合議庭判決如下：
    主  文
上訴駁回。
丙○○緩刑貳年。
    事實及理由
一本院審理結果認為，原審對上訴人即被告丙○○論罪科刑之判
  決，認定事實、適用法律及量刑各方面都很適當，應該維持，
  並引用第一審簡易判決書所載之事實、證據及理由（如附件）
  。
二被告上訴意旨略以：其並無恐嚇之意，所傳送之簡訊亦不致對
  告訴人構成恐嚇云云。
三按刑法第305 條恐嚇危害安全罪，係指以將來加害生命、身體
  、自由、名譽、財產之事，恐嚇他人致生危害於安全，是行為
  人僅需有將加惡害之旨通知予被害人，使被害人感受不安，生
  心畏懼，即足當之，不以行為人有實際實施惡害行為為必要。
  本件被告之配偶甲○○確於民國98年1 、2 月間撥打「親愛的
  ，這幾天很冷，請多穿點衣服」內容曖昧之簡訊予告訴人乙○
  ○，並坦承曾經隱瞞被告，前往告訴人家中過夜等情，業據證
  人甲○○於本院審理時到庭結證屬實。則告訴人與甲○○間既
  存有逾矩之關係，告訴人對於被告於98年2 月12日晚間11點40
  分、50分左右發送至告訴人手機之「想你想到死，有本事你早
  上8 點過後再打電話到0917XXX568」、「小心不要碰到鬼，我
  有你的相片和木柵的地址，出入小心有鬼」、「是男人就不要
  犯賤，小心我不是人，我是個鬼」等訊息內容，自客觀上判斷
  ，已足以使告訴人產生被告將前往其住處，對其施以加害生命
  、身體之行為之不安感，而心生畏怖，符合刑法第305 條恐嚇
  危害安全罪之要件。本院審酌被告前曾因故意犯罪受有期徒刑
  1 年之宣告，於89年4 月21日假釋期間期滿未經撤銷而視為執
  行完畢，5 年以內未曾因故意犯罪受有期徒刑以上刑之宣告等
  情，有臺灣高等法院被告前案紀錄表在卷可稽。又被告之配偶
  甲○○現已自豪麗飯店離職，與被告共同經營餐飲業，維持家
  計，重啟圓滿家庭生活，且已與告訴人久未聯繫，被告因一時
  失慮致有前述犯行，經此刑之宣告後當知所惕勵，信無再犯之
  虞，本院認對其所宣告之刑以暫不執行為適當，爰併予宣告緩
  刑2 年，以期自新。
四適用之法條：刑事訴訟法第455 條之1 第3 項、第368 條、第
  373 條，刑法第74條第1 項第2 款。
本案經檢察官沈志成到庭執行職務
中    華    民    國    98    年    11    月    24    日
                    刑事第15庭  審判長法  官  廖紋妤
                                      法  官  黃桂興
                                      法  官  邱蓮華
上正本證明與原本無異。
不得上訴。
                                      書記官  葉宜玲
中    華    民    國    98    年    11    月    24    日


司法院資訊處製作；財團法人民間司法改革基金會備份。
